臺灣臺南地方法院民事裁定
111年度聲字第108號
聲  請  人  凱聖水管工程有限公司

法定代理人  梁志宏  
代  理  人  侯信逸律師
            鄭志侖律師
相  對  人  蔡瑞哲  
上列當事人間聲請停止執行事件，本院裁定如下：
    主  文
聲請人以新臺幣柒拾伍萬壹仟捌佰參拾參元為相對人供擔保後，
本院110年度司執字第85297號給付票款事件之強制執行程序，於
本院111年度補字第565號債務人異議之訴事件判決確定、和解或
撤回起訴前，應暫予停止執行。
    理  由
一、按有回復原狀之聲請，或提起再審或異議之訴，或對於和解
    為繼續審判之請求，或提起宣告調解無效之訴，撤銷調解之
    訴，或對於許可強制執行之裁定提起抗告時，法院因必要情
    形或依聲請定相當並確實之擔保，得為停止強制執行之裁定
    ，強制執行法第18條第2項定有明文。又法院定擔保金額而
    准許停止強制執行之裁定者，該項擔保係備供債權人因停止
    執行所受損害之賠償，其數額應依標的物停止執行後，債權
    人未能即時受償或利用該標的物所受之損害額，或其因另供
    擔保強制執行所受之損害額定之，非以標的物之價值或其債
    權額為依據(最高法院91年度台抗字第429號裁判意旨參照)
    。
二、聲請意旨略以：相對人持本院109年度司票字第2923號裁定(
    下稱系爭裁定)為執行名義，對聲請人強制執行，經本院以1
    10年度司執字第76362號給付票款強制執行事件(下稱系爭執
    行事件)受理中。然倘准允強制執行，恐使聲請人與訴外人
    台灣自來水股份有限公司之工程契約之履行陷入困難，致聲
    請人有難以回復之損害，容有停止執行程序之必要。聲請人
    並業已另行具狀提起債務人異議之訴在案，為此請求停止系
    爭執行事件之執行等語。
三、經查：
(一)本件聲請人以其業向本院提起債務人異議之訴(111年度補字
    第565號)為由，聲請裁定停止系爭執行事件之強制執行程序
    ，經本院依職權調取系爭執行事件案卷及該債務人異議之訴
    卷宗核實。而聲請人所提上開債務人異議之訴，尚難認法律
    上顯無理由；且系爭執行事件已限期命聲請人履行，為免日
    後有難以回復執行前狀態之虞，應認有停止強制執行之必要
    。
(二)另依前揭法律規定，聲請人所應供擔保之擔保金額部分，應
    以相對人因本件停止強制執行程序所可能招致之損害為準，
    本件相對人聲請該強制執行程序，乃為滿足其對於聲請人之
    債權得以獲得清償，則停止該強制執行程序所可能招致之損
    害即應為上開債權延後獲得清償之法定遲延利息損失；故聲
    請人所提債務人異議之訴所得產生之利益為新臺幣(下同)3,
    470,000元，其訴訟標的價額逾民事訴訟法第466條所定上訴
    第3審之規定，為得上訴第3審之案件。參司法院頒各級法院
    辦案期限實施要點規定，第一、二、三審通常程序審判案件
    之期限分別為1年4個月、2年、l年，合計4年4個月，預估聲
    請人提起本件聲請准予停止執行因而致相對人執行延宕之期
    間約需4年4個月。茲依法定利率即週年利率百分之5計算相
    對人因停止強制執行未能即時受償之可能損失金額即為751,
    833元【計算式：3,470,000元5％（4＋4/12）＝751,833元，
    元以下四捨五入】。是依前揭說明，聲請人自應對相對人因
    停止執行可能遭受上開損害提出擔保，爰酌定聲請人聲請本
    件強制執行應供擔保之金額為751,833元。
四、依強制執行法第18條第2項，裁定如主文。
中　　華　　民　　國　　111 　年　　7 　　月　　4 　　日
                  民事第一庭    法  官　田玉芬
以上正本係照原本作成。
如對本裁定抗告，應於收受裁定正本送達後10日內向本院提出抗
告狀，並繳納抗告裁判費新台幣1,000元整。
中　　華　　民　　國　　111 　年　　7 　　月　　4 　　日
                                書記官　郭倢妮